台灣台中地方法院刑事判決　　　　　　　　　　　　九十四年度訴字第一七七一號
　　公　訴　人　臺灣臺中地方法院檢察署檢察官
　　被　　　告　甲○○原名陳.
右列被告因毒品危害防制條例案件，經檢察官提起公訴（九十四年度毒偵字第二六一
號），經本院合議庭裁定，由受命法官依法獨任進行簡式審判程序判決如左：
    主    文
甲○○（原名陳演榮）連續施用第一級毒品，累犯，處有期徒刑壹年貳月，扣案之第
一級毒品海洛因（合計毛重一六○‧二八公克）、摻有第一級毒品海洛因香煙壹支，
均沒收銷燬之，扣案之電子磅秤壹具、夾鏈袋壹批、毒品分裝工具壹批、葡萄糖貳包
，均沒收；又連續施用第二級毒品，累犯，處有期徒刑陸月，扣案之第二級毒品大麻
（三公克），沒收銷燬之；應執行有期徒刑壹年陸月，扣案之第一級毒品海洛因（合
計毛重一六○‧二八公克）、摻有第一級毒品海洛因香煙壹支、第二級毒品大麻（三
公克），均沒收銷燬之，扣案之電子磅秤壹具、夾鏈袋壹批、毒品分裝工具壹批、葡
萄糖貳包，均沒收。
    事    實
一、甲○○（原名陳演榮）素行極為不佳，前曾犯違反肅清煙毒條例、違反麻醉藥品
    管理條例、傷害致死、賭博、違反毒品危害防制條例等罪，其中於民國（下同）
    八十八年間所觸犯違反毒品危害防制條例罪，經臺灣高等法院臺中分院以八十九
    年度上訴字第七九二號刑事判決判處應執行有期徒刑一年三月確定，甲○○再於
    八十九年間觸犯違反毒品危害防制條例罪，經本院以八十九年度訴字第二六二一
    號刑事判決判處應執行有期徒刑一年確定，二案接續執行，於九十二年八月五日
    因縮短刑期執行完畢；甲○○前因施用毒品案件，經觀察、勒戒後，認無繼續施
    用毒品之傾向，由本院於八十七年十一月二日以八十六年度訴字第八二四號為免
    刑判決確定。復因施用第一級毒品海洛因及第二級毒品安非他命案件，經觀察、
    勒戒後，認有繼續施用毒品傾向，先送強制戒治，於九十年六月十四日強制戒治
    期滿，詎仍不知悔改。甲○○復分別基於施用第一級毒品海洛因及第二級毒品安
    非他命、大麻之概括犯意，自九十三年七月十七日下午十五時許起至九十四年一
    月四日晚上二十三時五十分許止，連續在台中縣市○○○○道路路旁人煙稀少處
    之其所駕駛其妻劉怡琪所有之車號Ｂ六－三五一○號自小客車上以將第一級毒品
    海洛因摻入香煙內吸食之方式施用第一級毒品海洛因多次，以將第二級毒品安非
    他命置於玻璃球內用火在下燒烤吸食其產生煙霧之方式施用第二級毒品安非他命
    多次，以將第二級毒品大麻摻入香煙內吸食之方式施用第二級毒品大麻多次，平
    均一天均各約施用五次。嗣為警於九十四年一月五日凌晨一時四十分許，在臺中
    市○○路○段四五七號前查獲，並扣得第一級毒品海洛因（合計毛重一六○‧二
    八公克）、摻有第一級毒品海洛因香煙一支、第二級毒品大麻（三公克）、及其
    所有供犯施用第一級毒品海洛因所用之電子磅秤一具、夾鏈袋一批、毒品分裝工
    具一批、稀釋毒品用之葡萄糖二包及第二級毒品ＭＤＭＡ十九顆（持有第二級毒
    品ＭＤＭＡ部分，另經簽分偵辦）等物品。
二、案經臺中縣警察局東勢分局報請臺灣台中地方法院檢察署檢察官偵查起訴。
    理    由
一、按除被告所犯為死刑、無期徒刑、最輕本刑為三年以上有期徒刑之罪或高等法院
    管轄第一審案件者外，於前條第一項程序進行中，被告先就被訴事實為有罪之陳
    述時，審判長得告知被告簡式審判程序之旨，並聽取當事人、代理人、辯護人及
    輔佐人之意見後，裁定進行簡式審判程序，刑事訴訟法第二百七十三條之一第一
    項定有明文。本件被告所犯係死刑、無期徒刑、最輕本刑為三年以上有期徒刑以
    外之罪，其於準備程序中就被訴事實為有罪之陳述，且經審判長告知被告簡式審
    判程序之旨，並聽取公訴人及被告之意見後，本院合議庭認為適宜而裁定由受命
    法官獨任進行簡式審判程序，合先敘明。
二、右揭事實業據被告甲○○於本院審理時坦承不諱，並有被告甲○○所有之第一級
    毒品海洛因（合計毛重一六○‧二八公克）、摻有第一級毒品海洛因香煙一支、
    第二級毒品大麻（三公克）、及其所有供犯施用第一級毒品海洛因所用之電子磅
    秤一具、夾鏈袋一批、毒品分裝工具一批、稀釋毒品用之葡萄糖二包等物品扣案
    足資佐證，而被告甲○○為警查獲，經警採其尿液囑託詮昕科技股份有限公司鑑
    定結果，甲基安非他命及嗎啡均呈陽性反應，此有該公司九十四年一月十二日第
    00000000號濫用藥物尿液檢驗報告一份附卷可稽，此外，復有車籍作業
    系統—查詢認可資料一份、相片四幀、前揭臺灣台中地方法院檢察署之被告甲○
    ○之刑案資料查註紀錄表、臺灣高等法院被告全國前案紀錄表各一紙附卷可稽，
    事證至臻明確，被告甲○○違反毒品危害防制條例犯行均洵堪認定。
三、按海洛因、安非他命、大麻分別係毒品危害防制條例第二條第二項第一款、第二
    款所定之第一級毒品、第二級毒品，不得非法施用，是核被告甲○○所為，係犯
    毒品危害防制條例第十條第一項、第二項之施用第一級毒品罪及施用第二級毒品
    罪。被告施用第一、二級毒品前後持有第一、二級毒品之低度行為，應分別為其
    施用第一、二級毒品之高度行為所吸收，均不另論罪。被告先後多次施用第一級
    毒品海洛因及第二級毒品安非他命、大麻之行為，均時間緊接，犯罪構成要件相
    同，顯係出於概括之犯意為之，均為連續犯，均應依刑法第五十六條之規定以一
    罪論，並加重其刑。被告所犯施用第一級毒品、施用第二級毒品罪二罪之間，犯
    意各別，行為互殊，應予分論併罰。查被告甲○○前曾於八十八年間觸犯違反毒
    品危害防制條例罪，經臺灣高等法院臺中分院以八十九年度上訴字第七九二號刑
    事判決判處應執行有期徒刑一年三月確定，甲○○再於八十九年間觸犯違反毒品
    危害防制條例罪，經本院以八十九年度訴字第二六二一號刑事判決判處應執行有
 期徒刑一年確定，二案接續執行，於九十二年八月五日因縮短刑期執行完畢，此
    有臺灣台中地方法院檢察署刑案資料查註紀錄表一份在卷可按，其於五年之內再
    犯有期徒刑以上之本罪，均係屬累犯，均應依刑法第四十七條之規定，遞予加重
    其刑。爰審酌被告甲○○犯罪之動機、目的、手段、品行極為不佳，詳如前述，
    此有台灣台中地方法院檢察署刑案資料查註紀錄表一份在卷可按，被告曾有施用
    毒品不良素行，經執行完畢後，仍不知警惕，再次施用毒品，經檢察官依初次勒
    戒、觀察後無繼續施用傾向為不起訴處分確定後，仍不知悔改警惕，猶繼續施用
    毒品不輟，情節非輕，有失政府制定毒品危害防制條例之立法美意，本不宜寬貸
    ，惟此乃自戕且容易成癮之行為，從另一角度觀察，應視同病人看待，及犯後已
    坦承犯行，態度良好等一切情狀，分別量處如主文所示之刑，並定其應執行刑，
    以資懲儆。至於扣案之第一級毒品海洛因（合計毛重一六○‧二八公克）、摻有
    第一級毒品海洛因香煙一支、第二級毒品大麻（三公克），依毒品危害防制條例
    第二條第二項第一、二款之規定，分屬第一、二級毒品，不問屬於犯人與否，爰
    依毒品危害防制條例第十八條第一項前段之規定，均宣告沒收銷燬之；至於扣案
    之電子磅秤一具、夾鏈袋一批、毒品分裝工具一批、葡萄糖二包，均係屬被告甲
    ○○所有供犯施用第一級毒品海洛因所用之物，爰依刑法第三十八條第一項第二
    款之規定，均予以宣告沒收。另扣案之第二級毒品ＭＤＭＡ十九顆，被告甲○○
    另涉犯持有第二級毒品部分，另經臺灣臺中地方法院檢察署檢察官簽分偵辦，應
    在該案中處理，爰不依法併予宣告沒收之，附此敘明。
據上論斷，應依刑事訴訟法第二百九十九條第一項前段、第二百七十三條之一第一項
，毒品危害防制條例第十條第一項、第二項、第十八條第一項前段，刑法第十一條、
第五十六條、第五十一條第五款、第九款、第十款、第四十七條、第三十八條第一項
第二款，判決如主文。
中      華      民      國    九十四    年      六      月    二十八    日
                                        臺灣臺中地方法院刑事第八庭
                                                法  官  洪  俊  誠
右正本證明與原本無異。
如不服本判決，應於判決送達後十日內向本院提出上訴狀，上訴於臺灣高等法院臺中
分院(須附繕本)。
                                                書記官  蕭  榮  峰
中      華      民      國    九十四    年      六      月    二十八    日
附錄論罪科刑實體法條文：
毒品危害防制條例第十條：
施用第一級毒品者，處六月以上五年以下有期徒刑。
施用第二級毒品者，處三年以下有期徒刑。
